【裁判字號】    97,訴,553
【裁判日期】    971128
【裁判案由】    偽造文書等
【裁判全文】
臺灣宜蘭地方法院刑事判決               97年度訴字第553號
公  訴  人  臺灣宜蘭地方法院檢察署檢察官
被      告  甲○○
上列被告因犯偽造文書等案件，經檢察官提起公訴（97年度撤緩
偵字第25號），本院合議庭裁定適用簡式審判程序，爰不經通常
程序，判決如下：
    主  文
甲○○竊盜，處有期徒刑貳月，如易科罰金，以新臺幣壹仟元折
算壹日，減為有期徒刑壹月，如易科罰金，以新臺幣壹仟元折算
壹日；又行使偽造私文書，足以生損害於他人，處有期徒刑參月
，如易科罰金，以新臺幣壹仟元折算壹日，減為有期徒刑壹月拾
伍日。應執行有期徒刑貳月，如易科罰金，以新臺幣壹仟元折算
壹日。緩刑貳年。
    事  實
一、甲○○於民國95年10月11日上午10時30分許，在宜蘭縣蘇澳
    鎮○○路2巷6號自宅前，因見乙○○○所有之皮包放置在其
    機車後座上，竟基於為自己不法所有之意圖，趁乙○○○疏
    於注意之際，竊取乙○○○所有置於皮包內之鑰匙1把，再
    接續於同日上午11時30分許，持上開鑰匙無故侵入乙○○○
    位於宜蘭縣蘇澳鎮○○路2巷3號住處後（侵入住宅部分未據
    告訴），徒手竊取乙○○○所有之蘇澳蘇西里郵局存摺（帳
    號為0000000號）1本及印章1枚，得手後，另基於行使偽造
    私文書及詐欺之犯意，於同日上午11時50分許，持上開存摺
    及印章前往宜蘭縣蘇澳鎮馬賽郵局，在郵局存簿儲金提款單
    上盜蓋乙○○○之印章，偽造乙○○○名義提領新臺幣（下
    同）8萬6千元之郵政存簿儲金提款單，持以交付不知情之郵
    局行員而行使，致使郵局行員陷於錯誤，而交付8萬6千元予
    甲○○，足生損害於乙○○○及上開郵局對於金融業務管理
    之正確性。嗣於同日下午5時許，經乙○○○發現遭竊報警
    而循線查獲。
二、案經宜蘭縣政府警察局蘇澳分局報請臺灣宜蘭地方法院檢察
    署檢察官偵查起訴。
    理  由
一、上開犯罪事實，業據被告甲○○於本院審理時坦承不諱，並
    經被害人乙○○○指述甚詳，且有贓物認領保管單、郵政存
    簿儲金簿明細資料、照片、錄影監視畫面翻拍照片、郵政存
    簿儲金提款單、和解書在卷可稽，核均與被告前開任意性自
    白之事實相符，自堪信為真實。綜上所述，本件事證明確，
    被告犯行均堪以認定，均應依法論科。
二、核被告所為，係犯刑法第320條第1項之竊盜罪、第216條、
    第210條之行使偽造私文書罪及第339條第1項之詐欺取財罪
    。被告盜蓋印章之行為係偽造文書之部分行為，又偽造私文
    書之低度行為為高度之行使行為所吸收，均不另論罪。又被
    告以一行為犯行使偽造私文書及詐欺取財罪，觸犯構成要件
    不同之罪名，為想像競合犯，應從一重之行使偽造私文書罪
    處斷（起訴書認此部分係2罪應分論併罰，尚有誤會，業經
    蒞庭檢察官當庭更正）。被告所犯上開2罪，犯意各別，行
    為互殊，應分論併罰。爰審酌被告因一時貪念而盜領他人財
    物，其犯罪之動機、目的、手段及其素行，犯後坦承犯行態
    度良好，且已與被害人達成和解，並賠償損失等一切情狀，
    分別量處如主文所示之刑，並諭知易科罰金之折算標準。又
    查被告犯罪之時間，係在96年4月24日之前，依中華民國九
    十六年罪犯減刑條例第2條第1項第3款、第7條、第9條、第
    10條第1項之規定，應減其宣告刑2分之1，並依法諭知其宣
    告刑及減得之刑，並諭知易科罰金之折算標準及定其應執行
    之刑。查被告前未曾受有期徒刑以上刑之宣告，有卷附臺灣
    高等法院被告前案紀錄表可按，其因一時失慮而犯罪，且已
    與被害人達成和解，此亦有和解書在卷可稽，經此起訴審判
    ，當知所警惕，信無再犯之虞，本院認所宣告之刑以暫不執
    行為適當，併諭知緩刑2年，以啟自新。
據上論斷，應依刑事訴訟法第273條之1、第299條第1項前段，刑
法第320條第1項、第216條、第210條、第339條第1項、第55條、
第51條第5款、第41條第1項前段、第74條第1項第1款，中華民國
九十六年罪犯減刑條例第2條第1項第3款、第7條、第9條、第10
條第1項，判決如主文。
本案經檢察官張立言到庭執行職務。
中    華    民    國    97    年    11    月    28    日
                  刑事第二庭法  官  鄭貽馨
以上正本證明與原本無異。
如不服本判決應於收受判決後10日內向本院提出上訴書狀，並應
敘述具體理由；其未敘述上述理由者，應於上訴期間屆滿後20日
內向本院補提理由書 (均須按他造當事人之人數附繕本)「切勿
逕送上級法院」。
                            書記官  林嘉萍
中    華    民    國    97    年    12    月    1     日
附錄本案論罪科刑法條全文：
中華民國刑法第320條
意圖為自己或第三人不法之所有，而竊取他人之動產者，為竊盜
罪，處5年以下有期徒刑、拘役或5百元以下罰金。
意圖為自己或第三人不法之利益，而竊佔他人之不動產者，依前
項之規定處斷。
前二項之未遂犯罰之。
中華民國刑法第216條
行使第210條至第215條之文書者，依偽造、變造文書或登載不實
事項或使登載不實事項之規定處斷。
中華民國刑法第210條
偽造、變造私文書，足以生損害於公眾或他人者，處5年以下有
期徒刑。
中華民國刑法第339條
意圖為自己或第三人不法之所有，以詐術使人將本人或第三人之
物交付者，處5年以下有期徒刑、拘役或科或併科1千元以下罰金
。
以前項方法得財產上不法之利益或使第三人得之者，亦同。
前二項之未遂犯罰之。


司法院資訊處製作；財團法人民間司法改革基金會備份。
